

Thị Mèo

Ngày sinh: 15/10/1993 Điện thoại: 0946261160 Email: thimeo.d12@gmail.com

Địa chỉ: 15A,Đường số 48,KDC Bảo Châu,phường 16,Quận 8,TPHCM

Website: https://www.facebook.com/trinh.nu.395

MỤC TIÊU NGHÈ NGHIỆP

Làm việc trong lĩnh vực dược phẩm ở một môi trường chuyên nghiệp. Luôn luôn học hỏi, liên tục nâng cao kiến thức về kỹ năng sống và làm việc để cải thiện bản thân trong quá trình làm việc. Trong 2 tháng thử việc sẽ nắm được công việc trong công ty một cách cụ thể. Và sau đó sẽ hợp tác lâu dài với công ty, bản thân có công việc ổn định và những bước tiến mới trong sự nghiệp góp phần vào sự phát triển của công ty. Sau 5 năm sẽ tích lũy được nhiều kiến thức, kinh nghiệm và vốn để kinh doanh.

HỌC VẤN

ĐẠI HỌC Y DƯỢC THÀNH PHỐ HỒ CHÍ MINH

09/2012 - 09/2017

Chuyên ngành: Dược Sĩ

Tốt nghiệp loại :Trung Bình Khá

KINH NGHIỆM LÀM VIỆC

Trung tâm gia sư

10/2012 - 11/2014

Gia Sư Dạy kèm

Nhà Hàng-Cửa Hàng

11/2013 - 04/2017

Nhân viên

- -Nhân viên phục vụ,nhân viên bán hàng
- -Làm nhân viên,bán đồ cho khách,,,,

Công Ty Cổ Phần Dược Phẩm Việt Hà

11/2017 - hiện tại

Nhân viên

Giới thiêu sản phẩm công ty đến khách hàng tại địa bàn được giao

Tạo mối quan hệ và duy trì mối quan hệ với khách hàng của mình,bên cạnh đó khai thác khách hàng tiềm năng.....

HOẠT ĐỘNG

Câu Lạc Bộ Tình Nguyện

06/2014 - 06/2014

Thành Viên

Tham gia với vai trò là thành viên của nhóm. Tổ chức trung thu cho trẻ em ở Bình Phước. Tổ chức văn nghệ,phát quà cho trẻ em....

Câu Lạc Bộ Thể Thao và Văn Nghệ

10/2013 - 04/2017

Thành Viên

Tham gia với vai trò là thành viên của nhóm. Sau khi tham gia giúp tôi có thêm bạn bè, có nhiều mối quan hệ.Tìm hiểu thêm về bạn bè ở lớp học, tăng khả năng giao tiếp và cũng giúp bản thân thư giãn sau những giờ học căng thẳng.

CÁC KỸ NĂNG

Tin học văn phòng	- Sử dụng thành thạo các công cụ Word, Excel, Power Point
Ngoại Ngữ	- Tiếng anh chuyên nghành,campuchia
Làm Việc Nhóm	-Phối hợp tốt với nhóm,nhanh chóng hòa nhập với nhóm, luôn luôn học hỏi, lắng nghe, chia sẻ để làm việc cùng nhau hoàn thành tốt công việc
Giao Tiếp	-Khả năng giao tiếp tốt, năng động, nhanh nhẹn, chủ động

SỞ THÍCH

Đọc sách,nghe nhạc,đi du lịch..... Đá bóng - Tham gia hoạt động đá bóng của khoa,của lớp. Tham gia văn nghệ của lớp.